---
title: "Estado da arte da publicação sobre ácaros em cultivos de citros no Brasil."
author: "Edgar L de Lima"
date: "15/03/2021"
output:
  pdf_document: default
  html_document: default
---

Análise cienciométrica da produção ciêntífica sobre ácaros em cultivos de citros no Brasil. Os dados foram coletados no Web of Science e Scopus. Foram realizadas análises descritivas utilizando as variáveis listadas abaixo:

1. Ano de publicação do artigo.
2. Família.
3. Gênero.
4. Microhábitat.
5. Guilda alimentar.
6. Sistema de cultivo agrícola.
7. Bioma em que o estudo foi realizado.

# Difenindo diretório, carragando pacotes e os dados que serão utilizados
```{r}
setwd("C:\\Users\\Edgar\\Documents\\Consultorias\\Stefany")
library("ggplot2")
library("tidyverse")
library("readxl")
dados<-read_excel("citrus2.xlsx", sheet = "analise")
View(dados)
```


# Preparação dos dados
Retirando as colunas que não são de interesse.
```{r}
dados2<- dados%>% select(-c("Data", "Lat", "Long",
                           "Local", "Cidade", "Estado",
                           "Bioma dos artigos","Reference", "Published" ))

ano<-dados2$Citacao%>%str_remove_all("\\D")
View(dados2)
```

Organizando os dados para construção do gráfico de padrão temporal de publicações.
```{r}
dados2<- mutate(dados2, ano= ano)
dados2$ano<-as.numeric(ano)
tempo<- dados2[,c(16,14)]
tempo<-tempo%>% group_by(ano) %>% distinct(Artigo, .keep_all = TRUE)
tempo<-data.frame(table(tempo$ano))
tempo$Var1<-as.numeric(as.numeric_version(tempo$Var1))
```

Organizando os dados para construir os gráficos de número de estudos para cada um dos parâmetros abaixo.
```{r}
familia<-dados2[,c(1,14)]
familia<-familia%>%group_by(Artigo)%>% distinct(Familia, .keep_all = TRUE)
familia<-data.frame(table(familia$Familia))
View(familia)

genero<-dados2[,c(2,14)]
genero<-genero%>%group_by(Artigo)%>% distinct(Genero, .keep_all = TRUE)
genero<-data.frame(table(genero$Genero))
genero<- genero[-which(genero$Var1=="Imaturo"|genero$Var1== "Imaturos"),]
View(genero)

dados2$Microhabit<-dados2$Microhabit%>% str_replace_all( "Furto", "Fruto")%>%
  str_replace_all( "Fruta", "Fruto")%>% str_replace_all( "Ramo/Folha/Fruto",
                                                         "Folha/Fruto/Ramo")
dados2[dados2$Microhabit%>%str_which("Obs\\D"),5 ]<- "Fruto"
micro<-dados2[,c(5,14)]
micro<-micro%>%group_by(Artigo)%>% distinct(Microhabit, .keep_all = TRUE)
micro<- data.frame(table(micro$Microhabit))
View(micro)


guilda<-dados2[,c(11,14)]
guilda<-guilda%>%group_by(Artigo)%>% distinct(Guilda_acaro, .keep_all = TRUE)
guilda<- data.frame(table(guilda$Guilda_acaro))
View(guilda)

sistema<-dados2[,c(12,14)]
sistema<-sistema%>%group_by(Artigo)%>% distinct(`Sistema agrícola`, .keep_all = TRUE)
sistema<- data.frame(table(sistema$`Sistema agrícola`))
View(sistema)

dados2$`Biomas pesquisados`<-dados2$`Biomas pesquisados`%>% 
  str_replace_all( "Mata Atlantica", "Mata Atlântica")
bioma<-dados2[,c(13,14)]
bioma<-bioma%>%group_by(Artigo)%>% distinct(`Biomas pesquisados`, .keep_all = TRUE)
bioma<- data.frame(table(bioma$`Biomas pesquisados`))
View(bioma)
```

# Construíndo os gráficos para cada um dos parêmetros.

Gráfico com a tendência temporal de publicações.
```{r}
ggplot(tempo, aes(x=Var1, y= Freq))+
  geom_line()+
  geom_point(size= 3)+
  scale_x_continuous(limits = c(1980,2020), breaks = seq(0,2020,1))+
  scale_y_continuous(limits = c(0,9), breaks = seq(0,9,1))+
  xlab("Ano") + 
  ylab("Número de estudos")+
  theme_bw()+
  theme(panel.grid = element_blank(),
        axis.title = element_text(size = 18, colour = "black"),
        axis.text.x = element_text(size = 12, colour = "black"),
        axis.text.y = element_text(size = 14, colour = "black"),
        panel.border = element_rect(size= 1.2))
ggsave(filename = "ptemporal.tiff", width = 45, 
         height = 22, units = "cm", dpi = 200)

```


Gráfico indicando o número de estudos em que cada uma das famílias encontradas.
```{r}
ggplot(familia, aes(Var1, Freq))+
  geom_bar(stat = "identity", fill= "Black")+
  coord_flip()+
  scale_y_continuous(limits = c(0,70), breaks = seq(0,70,10))+
  xlab("Famílias") + 
  ylab("Número de estudos")+
  theme_bw()+
  theme(panel.grid = element_blank(),
        axis.title = element_text(size = 18, colour = "black"),
        axis.text = element_text(size = 14, colour = "black"),
        panel.border = element_rect(size= 1.2))
  ggsave(filename = "familias.tiff", width = 31, 
         height = 22, units = "cm", dpi = 200)
```


Gráfico indicando o número de estudos em que cada uma dos gêneros encontrados.
```{r}
ggplot(genero, aes(Var1, Freq))+
  geom_bar(stat = "identity", fill= "Black")+
  coord_flip()+
  scale_y_continuous(limits = c(0,65), breaks = seq(0,65,2))+
  xlab("Gêneros") + 
  ylab("Número de estudos")+
  theme_bw()+
  theme(panel.grid = element_blank(),
        axis.title = element_text(size = 18, colour = "black"),
        axis.text = element_text(size = 14, colour = "black"),
        panel.border = element_rect(size= 1.2))
ggsave(filename = "genero.tiff", width = 31, 
         height = 30, units = "cm", dpi = 200)

```

Gráfico indicando o número de estudos em que diferentes microhábitats foram utilizados.
```{r}
ggplot(micro, aes(Var1, Freq))+
  geom_bar(stat = "identity", fill= "Black")+
  coord_flip()+
  scale_y_continuous(limits = c(0,50), breaks = seq(0,50,2))+
  xlab("Microhábitat") + 
  ylab("Número de estudos")+
  theme_bw()+
  theme(panel.grid = element_blank(),
        axis.title = element_text(size = 18, colour = "black"),
        axis.text = element_text(size = 14, colour = "black"),
        panel.border = element_rect(size= 1.2))
ggsave(filename = "Microhabitat.tiff", width = 31, 
         height = 25, units = "cm", dpi = 200)

```


Gráfico indicando o número de estudos em que diferentes guildas foram coletadas.
```{r}
ggplot(guilda, aes(Var1, Freq))+
  geom_bar(stat = "identity", fill= "Black", width = .40)+
  #coord_flip()+
  scale_y_continuous(limits = c(0,90), breaks = seq(0,90,5))+
  xlab("Guilda") + 
  ylab("Número de estudos")+
  theme_bw()+
  theme(panel.grid = element_blank(),
        axis.title = element_text(size = 18, colour = "black"),
        axis.text = element_text(size = 14, colour = "black"),
        panel.border = element_rect(size= 1.2))
ggsave(filename = "Guilda.tiff", width = 31, 
         height = 25, units = "cm", dpi = 200)

```


Gráfico indicando o número de estudos em que ácaros foram coletados em diferentes sistemas de produção agrícola.
```{r}
ggplot(sistema, aes(Var1, Freq))+
  geom_bar(stat = "identity", fill= "Black", width = .40)+
  #coord_flip()+
  scale_y_continuous(limits = c(0,70), breaks = seq(0,70,5))+
  xlab("Sistema agrícola") + 
  ylab("Número de estudos")+
  theme_bw()+
  theme(panel.grid = element_blank(),
        axis.title = element_text(size = 18, colour = "black"),
        axis.text = element_text(size = 14, colour = "black"),
        panel.border = element_rect(size= 1.2))
ggsave(filename = "Sistema_agricola.tiff", width = 31, 
         height = 25, units = "cm", dpi = 200)
```


Gráfico indicando o número de estudos em que ácaros foram coletados em diferentes biomas brisileiros.
```{r}
ggplot(bioma, aes(Var1, Freq))+
  geom_bar(stat = "identity", fill= "Black", width = .40)+
  #coord_flip()+
  scale_y_continuous(limits = c(0,50), breaks = seq(0,50,5))+
  xlab("Bioma") + 
  ylab("Número de estudos")+
  theme_bw()+
  theme(panel.grid = element_blank(),
        axis.title = element_text(size = 18, colour = "black"),
        axis.text = element_text(size = 14, colour = "black"),
        panel.border = element_rect(size= 1.2))
ggsave(filename = "Bioma.tiff", width = 31, 
         height = 25, units = "cm", dpi = 200)
```



